【裁判字號】    94,訴,1483
【裁判日期】    950731
【裁判案由】    清償債務
【裁判全文】
臺灣桃園地方法院民事判決              94年度訴字第1483號
反訴原告  ?乙○○?住桃園市○.
訴訟代理人?孫立虹律師
反訴被告?甲○○?住桃園市○○.
上列當事人間清償債務事件，本院於民國95年7 月20日言詞辯論
終結，判決如下：
    主  ??文
反訴原告之反訴及假執行之聲請均駁回。
訴訟費用由反訴原告負擔。
    事實及理由
一、按被告於言詞辯論終結前，得在本訴繫屬之法院，對於原告
    及就訴訟標的必須合一確定之人提起反訴，又反訴之標的，
    如專屬他法院管轄，或與本訴之標的及其防禦方法不相牽連
    者，不得提起，民事訴訟法第259 條、第260 條第1 項定有
    明文。本件反訴之訴訟標的與本訴訴訟標的，其攻擊防禦方
    法相牽連，且非專屬於他法院管轄，依前揭說明，本件反訴
    之提起為合法，應予准許，且不因嗣後本訴之撤回而受影響
    ，先行敘明。
二、反訴原告主張：依反訴被告所提之MEMO&PLAN所載內容，可
    知反訴原告對該筆銅鎖貨款有40% 之債權，且該債權「有確
    定清償期」，並未付有條件，況反訴被告於民國95年1 月23
    日民事聲請狀附證2 說明之第3 項中亦自認反訴原告對銅鎖
    貨款新台幣（下同）30萬元有40% 之權利。故反訴被告既承
    認反訴原告對銅鎖貨款30萬元有40% 之權利，其即應於約定
    之清償日即86年2 月28日向反訴原告結清該筆銅鎖貨款新台
    幣12萬元。並聲明：反訴被告應給付反訴原告12萬元及自86
    年2 月28日起至清償日止，按年息5 ％計算之利息。
三、反訴被告則以：反訴原告主張MEMO&PLAN 上「銅鎖于86年2
    月28日前結清」之記載，是要反訴被告於86年2 月28日前給
    付給反訴原告云云，反訴被告否認之。因銅鎖工廠即傑群公
    司早在85年底倒閉結束營業，銅鎖300,000 元部分迄未收回
    ，自無反訴原告所稱之貨款其中之40％，即120,000 元發生
    ；況簽立前述MEMO &PLAN之當事人為台灣名宜實業有限公司
    （下稱名宜公司）與反訴原告，反訴被告自無須給付反訴原
    告120, 000元。並聲明：駁回反訴原告之反訴。
四、反訴原告主張依MEMO &PLAN關於「銅鎖NTD300,000×40%=
    銅鎖于86、2 、28前結清」之記載，反訴被告自應給付12
    0,000 予伊乙節，為反訴被告所否認。按解釋意思表示，應
    探求契約當事人之真意，並通觀全文，依誠信原則，就契約
    目的及立約當時情形等全盤之觀察以為判斷。觀之上開MEMO
    &PLAN 內容，固記載銅鎖帳款之分配事宜，然上開MEMO&PLA
    N 前文記載: 「名宜公司85、3 、6 」，末尾立合約書人則
    甲方有甲○○之署名，但蓋有甲○○及名宜公司之印章，乙
    方則係乙○○之署名。查甲○○係訂約當時名宜公司之負責
    人之事實，為兩造所不爭執，且MEMO &PLAN全文均係處理名
    宜公司之帳目，堪認甲○○應係代表名宜公司而非以個人身
    分與乙○○訂約；況反訴原告於本院審理中，並未提出證據
    證明甲○○係以個人身分表明欲給付其系爭款項，故MEMO&P
    LAN 之約定依法對於反訴被告不生效力。因此，系爭合約雖
    有「銅鎖NTD300,000×40%=銅鎖于86、2 、28前結清」
    之記載，依法對於反訴被告不生效力。
五、從而反訴原告本於MEMO &PLAN之約定，請求反訴被告給付12
    萬元及自86年2 月28日起至清償日止，按年息5%計算之利息
    ，為無理由，應予駁回。反訴原告之訴既經駁回，其假執行
    之聲請即失所附麗，應併予駁回之。
六、本件事證已臻明確，兩造其餘攻擊、防禦於判決之結果不生
    影響，爰不一一論述，附此敘明。
七、據上論結，本件反訴為無理由，依民事訴訟法第78條判決如
    主文。
中    華    民    國    95    年    7     月    31    日
                  民事第一庭    法  官  陳婉玉
以上正本係照原本作成
如對本判決上訴，須於判決送達後20日內向本院提出上訴狀
中    華    民    國    95    年    7     月    31    日
                                書記官  劉雅玲


司法院資訊處製作；財團法人民間司法改革基金會備份。
